【裁判字號】    89,親,75
【裁判日期】    891127
【裁判案由】    確認非婚生子女
【裁判全文】
臺灣士林地方法院民事判決  八十九年度親字第七五號
    原        告  甲○○
    被        告  乙○○
    兼法定代理人  丙○○
右當事人間否認子女事件，本院判決如左：
    主      文
確認被告乙○○即丙○○之子（民國八十九年九月廿二日生）非被告丙○○自原告受
胎所生。
訴訟費用由被告負擔。
    事      實
甲、原告方面：
一、聲明：如主文所示。
二、陳述：原告與被告丙○○本係夫妻，惟兩造於民國八十八年十二月六日協議離婚
    ，嗣被告丙○○於八十九年九月廿二日所生之子即被告乙○○，並非自原告受胎
    所生，惟乙○○卻經推定為原告與被告丙○○之婚生子，為此依法訴請判決如聲
    明。
三、證據：提出戶籍謄本二份。
乙、被告方面：
一、聲明：同意原告之請求。
二、陳述：被告乙○○確非其自原告受胎所生之子。
三、證據：提出臺中榮民總醫院親子鑑定報告一份。
    理      由
一、本件原告主張其與被告丙○○本係夫妻，兩造並於八十八年十二月六日協議離婚
    ，被告丙○○於八十九年九月廿二日所生之子即被告乙○○，並非自原告受胎所
    生等事實，業據其提出戶籍謄本為憑，並經被告丙○○自承在卷，且依被告丙○
    ○所提出臺中榮民總醫院為被告乙○○及訴外人楊世光鑑定血緣關係之結果，被
    告丙○○之子乙○○與訴外人楊世光親子關係概率為百分之九十九．九九九九九
    ，故可證明乙○○與楊世光之親子關係，有該院八十九年十月十七日中榮免00
    0000000Ｂ號血親鑑定報告在卷足憑，是原告之主張，自堪認為真實。
二、按民法第一千零六十三條第一項推定之婚生子女，如夫妻之一方能證明妻非自夫
    受胎者，得於知悉子女出生之日起，一年內提起否認之訴，同條第二項定有明文
    。原告與被告丙○○於八十八年十二月六日協議離婚，嗣於第一百八十一日以後
    、第三百零二日以前之八十九年九月廿二日產下被告乙○○，是依民法第一千零
    六十二條第一項及第一千零六十三條第一項之規定，被告乙○○仍受推定為原告
    之婚生子，惟被告乙○○確非被告丙○○自原告受胎所生，已如前述，揆諸首揭
    規定意旨，原告於八十九年十一月五日起訴，請求本院判決確認被告乙○○非被
    告丙○○自原告受胎所生，洵屬於法有據，為有理由，應予准許。
據上論結，本件原告之訴為有理由，依民事訴訟法第八十五條第一項前段、第七十八
條，判決如主文。
中      華      民      國    八十九    年     十一     月    二十七    日
                                        臺灣士林地方法院民事第二庭
~B法      官  張國勳
右為正本係照原本作成。
如對本判決上訴須於判決送達後廿日內向本院提出上訴狀。
中      華      民      國    八十九    年     十一     月    二十八    日
~B法院書記官  李汝婷


司法院資訊處製作；財團法人民間司法改革基金會備份。
